Inventaris van het archief van het Ministerie van Justitie: Beleidsarchief Immigratie- en Naturalisatiedienst (IND), 1956-1985
Nationaal Archief, Den Haag
- Toelating van vreemdelingen 1945-, 023
  - Het ontwikkelen van beleid ten aanzien van de toelating van vreemdelingen. 1945-, 26
    - Indonesische spijtoptanten., 1941-1979; 25-3416; AJZ 378/C-79
      - Toelating van medici, 1961, 162; AJZ 378/C-79-43
      - Toelatingsbeleid in de jaren 1956-1960, 1956-1961, 120; AJZ 378/C-79-27 28, 29, 30
      - Uitreisvergunningen, 1960-1962, 567; AJZ 1493/E-713
      - Verblijf verstekelingen in het Huis van Bewaring De Kruisberg, 1958, 1234; AJZ 378/C-79
      - Vereniging Indische Nederlanders, 1959-1977, 345; AJZ 378/C-79-104, 1378/E-666
      - Verlening van visummachtigingen, 1965-1967, 325; AJZ 378/C79-99
      - Verruiming richtlijnen oktober 1960, 1956-1961, 131; AJZ 378/C-79-35
      - Verslag discussie Katholieke Volkspartij, 1959, 94; AJZ 378/C-79-18
      - Verslag van de reis van de Zuiderkruis, 1960-1961, 130; AJZ 378/C-79-34
      - Verslag van een gesprek met journalist H. Martinot naar aanleiding van krantenartikelen, 1960-1963, 262; AJZ 378/C-79-73
      - Verslag van een onderhoud van de minister met de ministers Klompé en Luns, 1959, 92; AJZ 378/C-79-16
      - Verslag van een reis naar Indonesië van onder andere A.J. van Aartsen, 1965-1966, 318; AJZ 378/C-79-97
      - Verslag van het bezoek van F.E.R. Romme (ex-correspondent te Medan), 1961, 209; AJZ 378/C-79-51
      - Verslag van het bezoek van dominee Van Berge (correspondent van de Engelse Ambassade in Djakarta), 1961, 206; AJZ 378/C-79-48
      - Verslagen Subcommissie Vreemdelingen- en Paspoortzaken, 1957-1959, 59; AJZ 378/C-79-1
      - Verstrekken van medische gegevens bij visumaanvragen, 1961-1962, 229; AJZ 378/C-79-61
      - Visa-comité Soerabaja, 1957-1961, 30; AJZ 378/C-79
      - Visumaanvragen in verband met de opheffing van de Commissie te Bandung, die aldaar de Nederlandse belangen behartigde, 1959, 458; AJZ 1384/E-670
      - Volmachten om op te treden in de vergaderingen van de Afdeling van de Raad van State voor de geschillen van bestuur, 1964-1965, 329; AJZ 378/C-79-100
      - Vraag van de Eerste Kamer over aantallen afgedane zaken, 1965, 330; AJZ 378/C-79-101
      - Weigering exit-permits gezinshoofden ex-ambtenaren, 1962, 711; AJZ 1820/E-944
      - Weigering van visa aan ongehuwde moeders van Indonesische nationaliteit, 1962, 259; AJZ 378/C-79-72
    - Weigering van visa aan ongehuwde moeders van Indonesische nationaliteit., 1962; 259; AJZ 378/C-79-72
    - Afgifte schriftelijke verklaringen ter bevordering van de vestiging van vreemdelingen., 1945-1969; 380; AJZ 1085/E-469
    - Afschaffing visumplicht., 1945-1994; 8-3193
      - Andorra, 1959-1960, 749; AJZ 1316/E-622
      - Bangladesh, 1972-1974, 1548; AJZ 3742/E-2381
      - Barbados, 1969-1988, 1351; AJZ 3012/E-1893
      - Bolivia, 1961-1962, 585; AJZ 1749/E-889
      - Botswana, 1971-1974, 2161; AJZ 4117/E-3050, 3674/E-2330
      - Boven-Volta, 1968, 1298; AJZ 2799/E-1710
      - Brazilië, 1952-1965, 1076; AJZ 2205/E-1208
      - Chili, 1953-1972, 1132; AJZ 1701/E-852
      - Columbia, 1959-1978, 420; AJZ 1869/E-969
      - Cuba, alsmede wederinstelling, 1951-1963, 697; AJZ 355/E-141
      - Diplomatieke en dienstpaspoorten met Japan, 1957-1958, 202; AJZ 818/E-350
      - Ecuador, 1963-1964, 946; AJZ 2002/E-1065
      - Filippijnen, 1959-1981, 1606; AJZ 3467/E-2266
      - Gambia, 1967-1968, 1239; AJZ 2850/E-1753
      - Groot-Brittannë en Cyprus, 1945-1994, 104; AJZ 748/E-315
      - Houders van diplomatieke paspoorten uit Tsjaad, 1973-1978, 1574; AJZ 3919/E-2510
      - Ierland alsmede erkenning van de zeemansboekjes, 1960-1964, 651; AJZ 1564/E-761
      - Iran, 1962-1984, 427; AJZ 1352/E-648
      - Israel, 1949-1987, 748; AJZ 1317/E-623
      - Ivoorkust, 1961-1971, 1133; AJZ 1699/E-850
      - Jamaica, 1963-1970, 806; AJZ 1865/E-965
      - Kongo, 1960-1970, 767; AJZ 1577/E-887
      - Korea, 1969-1970, 1404; AJZ 3151/E-2010
      - Lesotho, 1970-1977, 8; AJZ 3622/E-2289
      - Malawi, 1966-1969, 1174; AJZ 2429/E-1390, 2630/E-1570
      - Maleisie, 1957-1964, 181; AJZ 770/E-324
      - Malta, 1957-1966, 338; AJZ 857/E-371
      - Marokko, 1957, 975; AJZ 582/E-248
      - Mauritius, 1969-1976, 1349; AJZ 3014/E-1895
      - Midden- en Zuid-Amerikaanse staten, 1948-1981, 216; AJZ 795/E-342
      - Nederlandse Antillen, 1964, 1035; AJZ 2160/E-1174
      - Niger, 1963-1967, 1113; AJZ 2349/E-1321
      - Oostduitse chauffeurs, 1980-1985, 2325; AJZ 36/E-18
      - Panama, 1969, 1295; AJZ 2897/E-1790
      - Paraguay, 1957-1962, 58; AJZ 693/E-284
      - Peru, 1957, 63; AJZ 699/E-286
      - Roemenië, 1968-1974, 1396; AJZ 3096/E-1881
      - Salomons Eilanden, 1978-1979, 2718; AJZ 4923/E-3634
      - San Marino, 1967-1969, 1214; AJZ 2685/E-1617
      - Senegal, 1968-1977, 1326; AJZ 2814/E-1722
      - Singapore, 1965-1969, 1003; AJZ 2268/E-1259
      - Staatlozen, 1966, 1100; AJZ 2386/E-1349
      - Swaziland, 1968-1970, 650; AJZ 2836/E-1740
      - Thailand, 1954-1958, 342; AJZ 908/E-406
      - Trinidad-Tobago, 1982, 3193; AJZ 5615/E-4115
      - Tunesië, 1952-1957, 18; AJZ 654/E-274
      - Verblijfsvisa voor studenten in Frankrijk, 1967, 1183; AJZ 2671/E-1604
      - Verenigde Staten van Amerika, 1981, 2120; AJZ 1111/E-482
    - Bepalen van de nationaliteit., 1946-1973; 197; AJZ 780/E-330, 1911/E-994
    - Visaverlening., 1947-1986; 13-3379
      - Afgifte van visa en machtigingen tot voorlopig verblijf, 1968-1971, 1288; AJZ 2877/E-1773
      - Arabische onderdanen, 1978-1979, 2539; AJZ 4794/E-3538
      - Bemanningsleden Philippine Airlines, 1981-1982, 2953; AJZ 5550/E-4073
      - Bevoegdheden tot visumafgifte van de consulaire posten in Columbia, 1957, 136; AJZ 676/E-279
      - Chinezen, 1968-1983, 1192; AJZ 2745/E-1665
      - Deelname aan herdenkingsplechtigheid van Pelgrimtocht Oekraïnse Federatie te Rotterdam, 1948-1958, 204; AJZ 1006/C-319
      - Deelnemers en bezoekers van beurzen, 1957, 787; AJZ 461/E-181
      - Egyptenaren door Nederlandse vertegenwoordiging in Cairo, 1969-1978, 1332; AJZ 3056/E-1935
      - Functionarissen bij Russische ambassades, 1958, 37; AJZ 1284/C-420
      - Geldigheidsduur visummachtigingen verstrekt aan diplomatieke posten, 1957-1959, 908; AJZ 527/E-217
      - Getuigen voor de Internationale Commissie van Onderzoek inzake oorlogsactiviteiten van de West-Duitse minister Oberlander, 1960, 518; AJZ 1453/E-699
      - Ghanezen door het Consultaat der Nederlanden te Freetown, 1985-1986, 3169; AJZ 6217/E-4487
      - Gratis visumverlening aan grensarbeiders die geen pas voor grensverkeer kunnen krijgen, 1954-1956, 3333; VZ 32500
      - Hongaarse journaliste voor het maken van reportage voor Hongaarse jeugdbladen, 1958, 235; AJZ 1163/C-379
      - Hongaren, 1957-1963, 13; AJZ 636/E-269
      - Houders Libanese paspoorten, 1974-1980, 1646; AJZ 4211/E-3118
      - Houders van Ghanese vreemdelingenpaspoort, waarop "Portugees Guinea" staat vermeld, 1964, 1043; AJZ 2154/E-1169
      - Houders van vluchtelingenpaspoorten, 1957-1959, 904; AJZ 525/E-215
      - IJshockeyploegen, 1956, 730; AJZ 408/E-163
      - Indonesiërs, 1970-1982, 1602; AJZ 3435/E-2241, 4926/E-3636
      - Inreis- en uitreisvisum voor Zuid-Vietnam, 1959, 426; AJZ 1351/E-647
      - Internationaal Studenten Zeilkamp in Nederland, 1958, 196; AJZ 1010/C-320
      - Iraniërs, 1976-1981, 3143; AJZ 4098/E-3036
      - Joden uit Rusland (Borodin-kwartet), 1976, 1792; AJZ 4386/E-3237
      - Joegoslaven, alsmede afschaffing visumplicht, 1947-1972, 108; AJZ 749/E-316
      - Jordaniërs, 1965, 1311; AJZ 2810/E-1719
      - KLM-reizigers uit Formosa, 1968-1971, 1312; AJZ 2808/E-1718
      - Klacht over Buitenlandse Zaken in verband met visumverlening, 1966-1970, 381; AJZ 2458/E-1516
      - Libische toeristen, 1982-1986, 2057; AJZ 5582/C-1058
      - Malinezen, 1971-1972, 1497; AJZ 3550/E-2337
      - Manipulaties van een KLM-vertegenwoordiger in Hongkong bij de afgifte van visa, 1968-1970, 1543; AJZ 3277/E-2117
      - Marokkanen, 1983-1986, 2041; AJZ 4049/E-3008-387
      - Moissejew ballet Moskou, 1960-1961, 3377; 59/40341
      - Molukse culturele groep voor de viering van Onafhankelijkheidsdag op de Indonesische Ambassade, 1973, 647; AJZ 3936/C-777
      - Notawisseling over personeel van luchtvaartmaatschappijen Volksrepubliek China, 1979, 2756; AJZ 5142/E-3800
      - Onderdanen van Oostbloklanden, 1964, 246; AJZ 2072/C-586
      - Oost-Duitse communistische "freie Deutsche Jugend", 1961, 3379; 59/59930
      - Oost-Europese artiesten, 1971-1979, 1397; AJZ 3521/E-2314
      - Opgave visa-verlening aan personen van de IJzeren Gordijnlanden, 1960, 770; AJZ 1570/E-766
      - Pakistaanse Philips-en KLM-employees, 1977, 2455; AJZ 4564/E-3376
      - Passagiers van Poolse cruiseschepen, 1973-1974, 671; AJZ 4042/C-794
      - Personeel van "Bangladesh Biman", 1978, 2727; AJZ 4903/E-3620
      - Polen, 1973-1984, 1033; AJZ 4396/C-866, 4372/E-3230, 4091/E-3030
      - Relatie met China en Hongkong in verband met visaverlening, 1967-1973, 1344; AJZ 3824/E-2435
      - Rhodesiërs, 1965-1967, 1059; AJZ 2311/E-1292
      - Russen zonder machtiging, 1959-1971, 214; AJZ 1445/C-529
      - Russisch-Nederlandse culturele samenwerking, 1958-1976, 254; AJZ 1194/C-390
      - Russische geestelijken uit de Sovjet-Unie, 1958-1965, 195; AJZ 1028/C-334
      - Russische toeristengezelschappen op doorreis naar Mexico, 1965-1966, 1075; AJZ 2207/E-1210
      - Spreekverbod van de Portugese oppositieleider Delgado, 1959-1965, 149; AJZ 1435/C-465
      - Studenten filmfestival Cinestud 1960, 1960, 3376; 59/37554
      - Taiwan Chinezen, 1979-1986, 1731; AJZ 4947/C-951
      - Terugkeervisum, 1981-1982, 2986; AJZ 5608/E-4111
      - Tsjechoslowaakse Scheepvaartmaatschappij, 1963, 855; AJZ 1954/E-1026
      - Uitwisseling van leraren en onderwijzers met Polen, 1958-1972, 199; AJZ 1009/C-321
      - Venezuela, 1953-1975, 809; AJZ 1867/E-967
      - Vergadering van Nederland-Vrij China te Den Haag, 1959-1962, 248; AJZ 1233/C-399
      - Verlening van machtiging tot voorlopig verblijf en visa, 1960, 659; AJZ 1559/B-40
      - Versoepeling van visa-afgifte aan personen van Arabische origine, 1977, 2448; AJZ 4519/E-3350
      - Versoepeling visumafgifte van Oost-Europese deelnemers aan de Conferentie van Helsinki, 1977, 490; AJZ 1334/E-633-A-316
      - Visa, die in strijd met de Visuminstructie 1959 zijn afgegeven, 1959-1961, 667; AJZ 1258/E-581
      - Visaverlening aan Chinezen die willen emigreren naar Suriname, 1958-1961, 702; AJZ 1294/E-607
      - Visumaanvragen van Pakistani inzake Generaal Pardon, 1979-1981, 2652; AJZ 5019/E-3706
      - Visumfaciliteiten met Bulgarije, 1962-1968, 703; AJZ 1804/E-932
      - Visumfaciliteiten met Portugal, 1947-1955, 213; AJZ 800/E-343
      - Visumfaciliteiten met Tsjechoslowakije, 1947-1983, 968; AJZ 2036/E-1085
      - Visumverlening aan bepaalde categorieën vreemdelingen, 1976-1977, 3148; AJZ 4120/E-3053
      - Visumverlening zonder voorafgaande machtiging en kamervragen over de afschaffing van de visumplicht, 1949-1986, 814; AJZ 500/E-198
      - Voorstel nieuwe procedure visumaanvragen, 1958-1967, 511; AJZ 1186/E-530
      - Vrachtvervoer van en naar Hongarije, 1951-1962, 320; AJZ 881/E-388
      - Vrachtwagenchauffeurs uit Oost-Europese landen, 1979-1980, 2122; AJZ 3030/E-1911
      - Zelfstandig visa verstrekken door de vice-consul der Nederlanden te Nigeria, 1958-1982, 339; AJZ 1040/E-445
    - Visumplicht., 1947-1986; 2-3449
      - Filippijnse onderdanen, 1981-1985, 2900; AJZ 5468/E-4027
      - Guyana, 1966-1967, 215; AJZ 2410/E-1371
      - Kenya, 1963-1964, 790; AJZ 2049/E-1097
      - Libië, 1970-1984, 1789; AJZ 3914/E-2506
      - Marokko, 1982-1986, 2925; AJZ 5534/E-4064
      - Marokko, Senegal, Tunesië, 1981-1983, 2969; AJZ 5781/E-4226
      - Onderdanen van voormalige Britse protectoraatsgebieden, 1963-1976, 830; AJZ 1912/E-995
      - Pakistan, 1974-1981, 476; AJZ 3952/E-2535-A-292, 3952/E-2535
      - Papoea Nieuw-Guinea, 1975, 2349; AJZ 4329/E-3203
      - Senegalezen voor Benelux, 1982, 2062; AJZ 5628/C-1065
      - Sint-Vincent, 1980, 2811; AJZ 5322/E-3932
      - Spanje, 1947-1966, 802; AJZ 482/E-186
      - Venda (thuisland Zuid-Afrika), 1980, 2769; AJZ 5167/E-3819
      - Wederinstelling van de visumplicht in tijden van oorlog, 1962, 2; AJZ 165/C-22-2
      - Wederinstelling visumplicht voor Turken. 1980-1984, 1699-1714
        - 1980-1982, 1699; AJZ 5242/C-1003
        - 1980-1984, 1714; AJZ 5242/C-1003
      - West-Samoa, 1966, 169; AJZ 2411/E-1372
      - Zuid-Afrika, 1978-1984, 2382; AJZ 4378/E-3233
    - Deserteurs van Nederlandse schepen die in het bezit zijn van een Nederlands monsterboekje., 1948-1968; 95; AJZ 723/E-302
    - Signalering en ongewenstverklaring van vreemdelingen., 1949-1964; 294; AJZ 2135/C-596, 410/E-164
    - Zeelieden., 1949-1985; 523-2699
      - Afstappers Pools schip "Stefan Batory", 1977, 1843; AJZ 4042/C-794
      - Algemeen, 1949-1966, 2384; AJZ 115/E-59, 1499/E-716
      - Algemeen, 1979, 523; AJZ 4106/E-3041-A-342
      - Arbeidsbemiddeling in de zeevaartsector, 1975-1976, 2366; AJZ 4351/E-3218
      - Bemanning van een beschadigd Grieks schip, 1978, 2699; AJZ 4856/E-3585
      - Indonesische zeelieden, 1959-1967, 531; AJZ 1438/E-689
      - Naturalisatie van zeelieden, 1975, 1749; AJZ 4193/E-3103
      - Richtlijnen (ex-)zeelieden, 1971-1985, 1852; AJZ 690/E-282
    - Wet Beroep Administratieve Beschikkingen (Wet BAB)., 1950-1971; 522; AJZ 1185/E-529
    - Staatloze ex-Nederlanders., 1950-1972; 729; AJZ 405/E-160
    - Nederlanderschap en het vreemdelingenbeleid., 1950-1984; 1880; AJZ 403/E-159
    - Lijsten van Nederlandse gevangenen in de Sovjet-Unie, die in Duitse krijgsdienst waren., 1951-1957; 186; AJZ 771/E-325
    - Nederlandse immigratiebepalingen., 1951-1958; 291; AJZ 998/E-433
    - Buitenlandse militairen in Nederland., 1951-1980; 782; AJZ 456/E-177, 4243/E-3143
    - Indonesië., 1951-1983; 258-3385
      - Ambonezen, 1958-1969, 558; AJZ 1462/E-706
      - Armlastige Indonesiërs, 1953-1961, 673; AJZ 1768/E-904
      - Huwelijken bij volmacht tussen Nederlanders en Indonesische vrouwen, 1960, 618; AJZ 1512/E-725
      - Indonesische meisjes voor de Stichting Verpleegtehuizen te Amsterdam, 1969-1976, 1353; AJZ 3006/E-1887
      - Indonesiërs, niet vallend onder de Proefrichtlijnen van 1960, 1960, 3385; 58/31355
      - Kort geding toelating Ambonezen uit Nieuw-Guinea, 1962-1964, 858; AJZ 1956/E-1028
      - Machtiging tot voorlopig verblijf zonder voorafgaande toestemming van de Visadienst voor geestelijken uit Indonesië, 1968-1981, 1204; AJZ 2764/E-1681
      - Nationaliteit van Nederlandse vrouwen, gehuwd met Indonesiërs na de Soevereiniteitsoverdracht, 1958-1959, 293; AJZ 996/E-432
      - Nieuw toelatingsbeleid Indonesië, 1970-1980, 1539; AJZ 3285/E-2124
      - Ouden van dagen uit Indonesië, 1959, 3384; 58/32642
      - Paspoorten Molukkers in verband met wet betreffende de positie van Molukkers, 1977-1983, 2444; AJZ 4518/E-3349
      - Reisvisum voor Molukkers, 1982, 3235; AJZ 5672/E-4151
      - Richtlijnen voor toelating van niet-Nederlanders uit Indonesië, 1966-1967, 1085; AJZ 2338/E-1310
      - Schijnscheidingen in Indonesië, 1958-1960, 258; AJZ 1184/C-389
      - Staatsbezoek Indonesische president Soeharto, 1970-1972, 477; AJZ 3393/C-697
      - Stichting Hulp Aan Vergeten Groepen in Indonesië (HAVGI), 1967-1982, 1800; AJZ 378/C-79-104
      - Verzoeken om terugkeer naar Nederland van gerepatrieerde Ambonezen, 1968-1971, 1324; AJZ 2816/E-1724
      - Verzoeken tot vestiging van in Indonesië gevestigde vreemdelingen, 1951-1959, 283; AJZ 1016/E-437
      - Voormalige medewerkers van het Indonesische Consulaat Generaal te Amsterdam, gesloten na gijzelingsacties, 1975-1976, 2373; AJZ 4400/E-3266
    - Reisbeperkingen buitenlandse diplomaten., 1952-1966; 398; AJZ 475/C-108
    - Uitwisseling persoonlijke gegevens vreemdelingen met Belgische autoriteiten., 1952-1970; 331; AJZ 1058/E-458
    - Buitenlandse studenten., 1952-1990; 133-3417
      - Afrikaanse studenten afkomstig uit Bulgarije, 1962-1963, 843; AJZ 1931/E-1011
      - Chinese studenten, 1959-1960, 152; AJZ 1439/C-468, 2126/C-595
      - Correspondentie. 1952-1990, 1293-2089
        - 1952-1990, 1819; AJZ 119/E-62
        - 1962-1986, 1293; AJZ 2885/E-1781, 1892/E-703
        - 1986, 2089; AJZ 2638/E-1576
      - Garantstelling in verband met studiefinanciering, 1977-1987, 1820; AJZ 119/E-62
      - Hongaarse studenten, 1957-1958, 3373; 58/15614
      - Hongaarse studenten uit Joegoslavië en Oostenrijk, 1956-1957, 133; AJZ 709/E-294
      - Indonesische studenten, 1956-1987, 1471; AJZ 3537/E-2329, 119/E-62, 236/E-93
      - Iraanse studenten die de Verenigde Staten moeten verlaten en transiteren op Schiphol, 1979, 2743; AJZ 5126/E-3785
      - Machtigingen tot voorlopig verblijf voor stagiaires Dow Chemical, 1980-1981, 2805; AJZ 5310/E-3923
      - Marokkaanse studenten, 1978-1979, 2641; AJZ 5001/E-3690
      - Studenten uit India, 1961-1974, 559; AJZ 1734/E-880
      - Studenten van Chinese landaard onder auspiciën van de Stichting Amicitia Mutua te Leiden, 1980-1981, 2820; AJZ 5336/E-3941
      - Studentenuitwisseling Tsjechoslowakije en Nederland, 1964-1972, 1004; AJZ 2183/E-1193, 2224/E-1224
      - Studiefinanciering en lesgeldvergoeding, 1984-1989, 1821; AJZ 119/E-62
        Diskette
      - Toelating Indonesische studenten, 1984, 2185; AJZ 3537/E-2329
      - Uitvoering van het EMO-plan, 1988, 1822; AJZ 119/E-62
      - Visumverlening personeel PETRONAS (Maleisië) voor cursus bij Stamicarbon te Geleen, 1983-1984, 3121; AJZ 5933/E-4320
      - Volksrepubliek China, 1977-1981, 2728; AJZ 4876/E-3598
      - Webster University Leiden, 1983-1986, 3329; 5870/E-4282
    - Overeenkomst met Italië inzake gestrande Nederlanders., 1954-1964; 861; AJZ 2120/E-1148
    - Indonesische communistische studenten., 1954-1974; 85-115; AJZ 2962/C-649, 2963/C-650, 3176/C-668
      - Ave, Johannes Berthus, 1954-1971, 89; AJZ 2963/C-650
        Openbaarheid beperkt tot 1 januari 2072
      - Pogingen om zich wederom in Nederland te vestigen, 1961-1971, 115; AJZ 3176/C-668
      - Utrecht, Ernst, 1957-1974, 85; AJZ 2962/C-649
    - Minderjarigen., 1954-1996; 344-3455
      - 8e Congres Algemene Nederlandse Jeugdverbond, 1960, 3378; 59/39081
      - Britse kinderen bijgeschreven in reisdocumenten van familieleden niet zijnde ouders, grootouders of voogd, 1978-1980, 2711; AJZ 4862/E-3590
      - De effecten van het vreemdelingenbeleid op de toelating van minderjarigen, 1985, 3150; AJZ 6174/E-4467
      - Door buitenlandse vrouwen achtergelaten baby's (baby-droppings), 1967-1969, 1393; AJZ 3165/E-2023
      - Doorlaten jeugdige vreemdelingen, 1966-1967, 1166; AJZ 2419/E-1380
      - Jeugduitwisseling. 1969-1995, 2576-3240
        - AFS International Scholartschips (Internationale Jeugduitwisseling) te Amsterdam, 1981-1987, 3141; AJZ 4097/E-3035
        - Jeugduitwisseling met Verenigde Staten en Canada in Rotary-verband, 1969-1995, 2576; AJZ 3137/E-1997
        - Stichting Internationale Jeugduitwisseling, 1981-1991, 3240; AJZ 5453/E-4018
        - Uitwisselingsprogramma voor jongeren met Australië en Canada, 1978-1981, 2902; AJZ 5251/E-3887
      - Kennisgeving aan raden voor de kinderbescherming over toelating minderjarigen, 1961, 620; AJZ 1508/E-722
      - Nederlanderschap aan kinderen van Nederlandse moeders, 1978-1983, 2688; AJZ 4828/E-3565
      - Provinciaal Groninger Stichting Het Ontheemde Kind, 1954-1965, 3332; VZ 25070, VZ 52478
      - Stichting Youth for Understanding BENELUX, 1980-1996, 3255; AJZ 5398/E-3987
      - Toelatingsbeleid jeugdige toeristen, 1959-1970, 344; AJZ 1333/E-632
      - Verlenen van een vergunning tot vestiging aan minderjarige vreemdelingen, 1979-1980, 2715; AJZ 5112/E-3772
      - Vermelden van naam kinderen bij vestiging tot vergunning moeder tevens geldig voor die kinderen, 1981, 2847; AJZ 5386/E-3980
    - Werving van buitenlandse arbeidskrachten., 1955-1984; 203-3424
      - Italiaanse arbeidskrachten. 1955-1976, 203-3366
        - Werving Italiaanse matrozen door NV Van Ommeren te Rotterdam, 1956, 3354; VZ 37593/23
        - Werving Italiaanse mozaïekwerkers door Joh. Matser te Hilversum, 1956, 3348; VZ 37593/17
        - Werving door Jac. Laumans NV Reuver, 1956, 3349; VZ 37593/18
        - Werving door Koninklijke Vereenigde Tapijtfabriek te Moordrecht, 1956-1957, 3365; VZ 37593/35
        - Werving door Leguit en Zonen's Meubelfabriek te Krommenie, 1956, 3361; VZ 37593/31
        - Werving door NV Negum, De Bilt, 1956, 3360; VZ 37593/30
        - Werving door NV Technisch Bureau Konig Den Haag, 1955-1956, 3343
        - Werving door NV Van Gelder Zonen te Velsen, 1956-1957, 3364; VZ 37593/34
        - Werving door NV Vredestein te Enschede, 1956-1957, 3363; VZ 37593/33
        - Werving door Wessanen te Wormeveer, 1956-1958, 3346; VZ 37593/14
        - Werving door de "Sphinx" te Maastricht, 1956-1957, 3357; VZ 37593/26
        - Werving door de Bondsrepubliek Duitsland, 1956-1976, 203; AJZ 814/E-348
        - Werving door de Heerlensche Tegelfabriek "MER" te Heerlen, 1956-1957, 3347; VZ 37593/15
        - Werving door de NV AKU te Arnhem, 1956-1958, 3359; VZ 37593/29
        - Werving door de NV Holl Kunstzijde Industrie te Breda, 1956, 3355; VZ 37593/24
        - Werving door de gemeente Amsterdam, 1956, 3353; VZ 37593/22
        - Werving door de gemeente Rotterdam, 1955-1957, 3341; VZ 37593/4
        - Werving voor ACZ de Carbonisation te Sluiskil, 1955-1956, 3344; VZ 37593/10
        - Werving voor de metaalindustrie, 1955-1960, 3366; VZ 37593/2
        - Werving voor tewerkstelling bij de NV Fokker te Amsterdam, 1956-1957, 3362; VZ 37593/32
      - Portugese arbeiders voor de gemeente Amsterdam (verwezenlijking RAI-gebouw), 1956, 3335; VZ 52310
      - Portugese lassers door Van Wankum te Dordrecht, 1956, 3356; VZ 37593/25
      - Hongaarse en Joegoslavische vluchtelingen voor de Laura en Oranje-Nassaumijnen, 1956-1957, 3261
      - Joegoslavische mijnwerkers, 1962-1967, 764; AJZ 1841/E-958
      - Griekse arbeidskrachten, 1962-1970, 557; AJZ 1737/E-881
      - Caboverdianen, 1962-1971, 804; AJZ 1875/E-972
      - Portugese arbeiders voor de pier te Zandvoort, 1963, 842; AJZ 1930/E-1010
      - Arbeidskrachten uit Zuid-Rhodesië, 1963-1964, 954; AJZ 2018/E-1071
      - Werving van Turken door ronselaars, 1963-1965, 945; AJZ 2001/E-1064
      - Tsjechoslowaakse arbeiders, 1963-1969, 912; AJZ 1967/E-1038, 3074/C-658
      - Portugese arbeidskrachten, 1963-1970, 970; AJZ 2041/E-1090
      - Werving in Turkije van arbeidskrachten, 1963-1970, 952; AJZ 2010/E-1063
      - Tunesische arbeidskrachten, 1963-1972, 779; AJZ 2055/E-1103
      - Hongkong-Chinezen, 1964-1966, 1039; AJZ 2158/E-1172
      - Gehuwde Spaanse werkneemsters voor hotelbedrijven, 1966, 1066; AJZ 2355/E-1325
      - Joegoslaven, 1966-1970, 1161; AJZ 2390/E-1353
      - Pakistani en Koreanen, 1966-1978, 1069; AJZ 2360/E-1330
      - Joegoslavische verpleegsters, 1967-1970, 1176; AJZ 2650/E-1582, 2788/E-1703
      - Tsjechische meisjes, 1969, 1306; AJZ 2941/E-1831
      - Ierse arbeidskrachten, 1969-1970, 1473; AJZ 3246/E-2089
      - Turken in Oostenrijk voor tewerkstelling in Nederland, 1969-1970, 1430; AJZ 3199/E-2052
      - Wervingsakkoord met Tunesië, 1969-1979, 1469; AJZ 3256/E-2098
      - Wervingsovereenkomst met Zuid-Slavië, 1969-1984, 1237; AJZ 2825/E-1731
      - Werving in Schotland en Noord-Ierland door Zuid-Chemie te Sas van Gent, 1971, 1450; AJZ 3638/E-2303
      - Aantrekken van Turkse bakkers, 1984, 3138; AJZ 6052/E-4397
    - Garantverklaring in plaats van waarborgsommen., 1955-1986; 611-3418
      - Buitenlandse werknemers ten behoeve van Stoomspinnerij "Twente" te Almelo, 1970, 1616; AJZ 3456/E-2256